臺灣高雄地方法院刑事判決　　　　　　　94年度易字第1239號
公　訴　人　臺灣高雄地方法院檢察署檢察官
被　　　告　戊○○
　　　　　　辛○○
　　　　　　　　　　現羈押於臺灣高雄看守所
上列被告等因竊盜案件，經檢察官提起公訴（九十四年度偵字第
一二九八六號）及移送併辦（九十四年度偵字第一五九０一號、
第一五七六八號、第一五九二五號、第一六０四三號、九十四年
度核退偵字第四二六號、第六０二號），本院改依簡式審判程序
審理，判決如下：
    主  文
辛○○共同以犯竊盜罪為常業，累犯，處有期徒刑壹年陸月。扣
案之電動螺絲起子壹把沒收。
戊○○共同以犯竊盜罪為常業，累犯，處有期徒刑壹年貳月。扣
案之電動螺絲起子壹把、螺絲起子、老虎鉗各壹支、扳手貳支，
均沒收。
    事  實
一、辛○○前因竊盜案件，經本院以八十九年度易字第三六八二
    號判決，判處有期徒刑十月確定，於民國九十一年八月二十
    四日執行完畢；戊○○曾因毒品危害防制條例案件，經本院
    以九十一年度訴字第三０三二號判決，判處有期徒刑一年二
    月確定，於九十三年十月十二日假釋期滿執行完畢。詎其二
    人均不知悔改，均基於意圖為自己不法所有，而以竊盜為常
    業之犯意，先後於：
(一)、九十四年二月中旬某日，戊○○在高雄縣岡山鎮前鋒里某友
    人住處外，見丁○○○所有之車牌號碼ＶＹＥ—七三二號輕
    型機車鑰匙未拔取，遂以該鑰匙開啟機車電門，騎乘該機車
    離去而竊取之，嗣於同年月二十三日凌晨三時三十分許，戊○○騎乘上開機車行經高雄縣橋頭鄉東林村五里林橋附近產
    業道路，因該機車未懸掛車牌為警攔檢而查獲（上開機車嗣
    經發還丁○○○）。
(二)、九十四年四月下旬某日，戊○○在高雄縣岡山鎮○○○路三
    七三號旁，徒手竊取子○○所有之鐵板一塊得手，嗣將之變
    賣而換取現金花用。
(三)、九十四年五月二十九日凌晨零時許，辛○○、戊○○二人分
    別承前開犯意並共同基於犯意聯絡，在位於高雄縣梓官鄉○○村○○路五一號之廢五金回收場旁，共同徒手竊取廖文毅
    所有之廢鐵約一百公斤（該等廢鐵係自廢五金回收場之圍牆
    破洞而外露於路邊），得手後將之變賣而分取現金花用。
(四)、九十四年六月一日夜間九時許，辛○○在高雄縣橋頭鄉區○○
    村口，持扳手一把（嗣已將之丟棄），竊取該處
    安全島上，由高雄縣政府持有、管理之反光鈕四面，得手後
    將之變賣而換取現金花用。
(五)、九十四年六月三日夜間七時許，辛○○在高雄縣路竹鄉南部
    科學工業園區，持扳手一把（嗣已將之丟棄），竊取該處安
    全島上，由南部科學園區持有、管理之反光鈕三面，得手後
    將之變賣而換取現金花用。
(六)、九十四年六月四日上午九時十分許，辛○○、戊○○二人共
    同承前開犯意聯絡，由辛○○攜帶其所有之電動螺絲起子一
    把，駕駛承租之車牌號碼Ｄ八—八一二六號自用小貨車搭載
    戊○○，在高雄縣岡山鎮劉厝里寶公橋旁，二人合力以徒手
    搖晃之方式，將橋旁之河堤鋁製護欄折斷（共四支，總重四
    十五公斤，為高雄縣政府所持有、管理），再以上開電動螺
    絲起子將該鋁製護欄拆解成小段以利搬運，得手後逃離該處
    。嗣於同日上午十時四十分許，為警據報在高雄縣岡山鎮○○路二八之二號前查獲，並扣得其二人前開竊得之物品（嗣
    經發還高雄縣政府）及前開電動螺絲起子一把。
(七)、九十四年六月五日夜間十一時許，辛○○承前開犯意而與己○○（應由檢察官另行偵辦）共同基於犯意聯絡，二人騎乘
    機車進入位於高雄縣岡山鎮○○段五十地號之廢五金回收場
    內，共同徒手竊取寅○○所有之白鐵約六百公斤，得手後將
    之變賣而分取現金花用。
(八)、九十四年六月七日上午十一時許，辛○○、戊○○二人共同
    承前開犯意聯絡，見位於高雄縣岡山鎮○○路旁田地之無人
    工寮大門未上鎖，遂將之開啟而進入，在該工寮內共同徒手
    竊取午○○所有之鐵製農藥噴霧器一具，得手後二人因認該
    鐵製農藥噴霧器價值不高，乃將之丟棄於上開工寮外之椰林
    叢。
(九)、九十四年六月十五日凌晨四時許，辛○○、戊○○二人共同
    承前開犯意聯絡，在高雄縣永安鄉○○路十九號前，共同徒
    手竊取丑○○所有之鋼筋鐵條三十五公斤，嗣將之變賣而分
    取現金花用。
(十)、九十四年六月十五日夜間九時許，辛○○在高雄縣岡山鎮○○路、本洲路口，持扳手一把（嗣已將之丟棄），竊取該處
    安全島上，由岡山本洲工業區持有、管理之反光鈕三面，得
    手後將之變賣而換取現金花用。
(十一)、九十四年六月二十二日上午八時許，辛○○、戊○○二人共
    同承前開犯意聯絡，見位於高雄縣梓官鄉○○路一０三巷之
    農地工寮圍牆有破洞，乃自該破洞進入工寮內，而共同徒手
    竊取甲○○所有之白鐵管一支，嗣將之變賣而分取現金花用
    。
(十二)、九十四年六月二十五日下午二時許，辛○○、戊○○二人共
    同承前開犯意聯絡，在高雄縣岡山鎮○○路八寶橋旁之空屋
    外，共同徒手拔取王麗瑞所有之鋁門窗二個，嗣將之變賣而
    分取現金花用。
(十三)、九十四年六月二十六日夜間八時許，辛○○、戊○○二人共
    同承前開犯意聯絡，在高雄縣岡山鎮○○街三一０巷五號旁
    之工地前，共同徒手竊取優築建設事業有限公司所有之鋼筋
    鐵條約八十五公斤，嗣將之變賣而分取現金花用。
(十四)、九十四年七月六日中午十二時三十分許，辛○○在位於高雄
    縣梓官鄉○○村○○○路二三六號之廢棄工廠內，持螺絲起
    子一把（為辛○○之阿姨所有），將該工廠內壬○○所有之
    鋁門窗框架三十公斤拆解而竊取之，而於翌日中午十二時三
    十分許，辛○○又至上開工廠內，持另一把螺絲起子（為辛○○之阿姨所有），再竊取壬○○所有之鋁門窗框架二十公
    斤得手，嗣於同日下午五時四十分許，經巡邏員警在上址查
    獲辛○○正在綑綁竊得之物品，而扣得其前開竊得之物品（
    業已發還壬○○）及上開螺絲起子二支，因而知悉上情。
(十五)、九十四年七月九日下午三時三十分許，戊○○承前開犯意而
    與李坤峻（另案審理中）共同基於犯意聯絡，見位於高雄縣
    梓官鄉○○村○○○路二九五號之工廠有一門未上鎖，遂將
    之開啟而進入，並由戊○○攜帶其所有之螺絲起子一支、扳
    手二支，由李坤峻攜帶其所有之老虎鉗一支，二人共同竊取
    卯○○○所有之電線十公斤及鋁門窗七公斤得手，嗣欲行騎
    乘機車離開時，為警當場查獲，並扣得前開竊得之物品（業
    已發還卯○○○）及上開螺絲起子一支、扳手二支、老虎鉗
    一支。
(十六)、九十四年七月九日夜間時分，辛○○與己○○共同承前開犯
    意聯絡，由辛○○駕駛己○○竊得之車牌號碼ＺＯ—四三二
    九號自用小貨車（所涉贓物罪嫌應由檢察官另行偵辦），而
    由己○○騎乘其自己所用之機車，二人在高雄縣梓官鄉○○
    村○○○路一四一之四一號後方空地，共同徒手竊取庚○○
    所有之板模鐵柱四十九支及輕型鋼四十二支，得手後將之裝
    載於上開自用小貨車上，嗣於翌日凌晨零時五分許，辛○○
    駕駛前開自用小貨車行經高雄縣岡山鎮○○路二八之二號前
    ，經巡邏員警發現辛○○駕駛者為贓車而查獲，並扣得前開
    板模鐵柱四十九支、輕型鋼四十二支（已發還庚○○）、自
    用小貨車及竊取該自用小貨車所用之螺絲起子一支。
(十七)、九十四年七月十一日上午十時三十分許，戊○○、李坤峻二
    人共同承前開犯意聯絡，在高雄縣岡山鎮○○路十六之三號
    處，共同竊取何芳澤所有之馬達用水車風葉二只，嗣於同日
    上午十時五十分許，戊○○、李坤峻二人載運上開竊得之物
    ，至位於岡山鎮○○路二八之八號之資源回收場欲變賣之際
    ，為警當場查獲，並扣得上開馬達用水車風葉二只（嗣發還
    何芳澤之子丙○○）。
二、案經高雄縣政府、寅○○訴由高雄縣政府警察局岡山分局報
    請臺灣高雄地方法院檢察署檢察官偵查起訴及移送併辦。
    理  由
一、按本件被告戊○○、辛○○所犯，均係死刑、無期徒刑、最
    輕本刑為三年以上有期徒刑以外之罪，其二人於準備程序就
    前揭被訴事實為有罪之陳述，經受命法官告知簡式審判程序
    之旨，並聽取其與公訴人之意見後，本院認無不得或不宜改
    依簡式審判程序進行之處，爰依刑事訴訟法第二百七十三條
    之一第一項、第二百八十四條之一，裁定本件由受命法官獨
    任進行簡式審判程序，合先敘明。
二、前揭犯罪事實，業據被告二人於本院審理中坦承不諱，核與
    共犯李坤峻於警詢（見警三卷第七至九頁、警四卷第九至十
    二頁）及偵訊（見偵四卷第八、九頁、偵五卷第七頁）中之
    供述內容、告訴人寅○○（見偵三卷第二七、二八頁）、告
    訴代理人即高雄縣政府人員辰○○（見偵一卷第三一至三三
    頁）、被害人丁○○○（見警二卷第十一、十二頁）、子○○（見偵五卷第十九、二十頁）、廖文毅（見警三卷第二三
    至二五頁）、午○○（見偵三卷第二四、二五頁）、丑○○
    （見警三卷第二十至二二頁）、甲○○（見本院卷第五九、
    六十頁）、王麗瑞（見本院卷第六六、六七頁）、壬○○（
    見偵二卷第十四、十五頁）、卯○○○（見警四卷第十三、
    十四頁）、庚○○（見偵三卷第三十、三一頁）、證人即高
    雄縣政府人員陳賢龍（見本院卷第四三、四四頁）、證人即
    南部科學園區人員鍾隆昌（見本院卷第四七、四八頁）、證
    人即岡山本洲工業區人員林明鐵（見本院卷第五六至五八頁
    ）、證人即優築建設事業有限公司人員癸○○（見警三卷第
    十五、十六頁）、證人即被害人何芳澤之子丙○○（見警三
    卷第十七至十九頁）於警詢中之陳述內容、證人己○○於本
    院審理中之證述內容（見本院卷第一一八、一一九頁）大致
    相符，並有辰○○、壬○○、丁○○○、丙○○、卯○○○
    、庚○○出具之贓物認領保管單（見偵一卷第三五頁、偵二
    卷第二十頁、警三卷第二六頁、警四卷第二八頁、偵三卷第
    四一頁）在卷可稽（上開被告以外之人於審判外所為之言詞
    或書面陳述，因本件已改行簡式審判程序，依刑事訴訟法第
    一百五十九條第二項之規定，應具有證據能力），及案發現
    場相片（見警一卷第二五、二六頁、偵三卷第四六至五五頁
    、警二卷第二八頁）、查獲相片（見偵二卷第二五、二六頁
    、警四卷第二九、三十頁）附卷足佐，且有電動螺絲起子一
    把、螺絲起子三把、扳手二支、老虎鉗一支扣案可憑，則被
    告二人前開自白顯與事實相符，堪以採信。本件事證明確，
    被告二人上揭犯行，均堪認定。
三、按刑法上之所謂常業犯，係指反覆以實施同種類行為為目的
    之社會活動之職業性犯罪，至於犯罪所得之多寡，是否恃此
    為唯一之謀生職業，則非所問，縱令兼有其他職業，仍無礙
    於該常業犯罪之成立（最高法院八十五年臺上字第五一０號
    判例可資參照）。查被告辛○○、戊○○於犯本案時雖均有
    工作，月入分別在新臺幣四萬元、三萬元左右，然被告辛○○因其母親生病，被告戊○○則因喜好打玩電動玩具，二人
    均有缺錢花用之情，業據其二人於本院審理中自承在卷（見
    本院卷第三四頁、第九五頁）；又其二人以行竊手法相近之
    方式，於數個月內之時間，各自反覆實施達十餘次之竊盜犯
    行，且多將竊得物品售予他人變現花用，顯見其二人上開竊
    盜犯行非偶一為之，係以之為常業無訛。是核被告二人所為
    ，均係犯刑法第三百二十二條之常業竊盜罪。公訴意旨認被
    告二人均應依刑法第三百二十一條第一項第三款處斷，尚有
    未洽，惟起訴之基本社會事實相同，爰依法變更起訴法條，
    併予敘明。被告二人就犯罪事實(三)、(六)、(八)、(九)、(十一)、(十二)、
    (十三)所示之犯行，被告辛○○與己○○就犯罪事實(七)、(十六)所示
    之犯行，被告戊○○與李坤峻就犯罪事實(十五)、(十七)所示之犯行
    ，分別有犯意聯絡及行為分擔，均為共同正犯。併辦部分（
    即犯罪事實(四)、(五)、(七)、(八)、(十)、(十一)、(十二)、(十四)、(十六)中被告辛○○所為犯行部分，及犯罪事實(一)、(二)、(三)、(九)、(十三)、(十五)、
    (十七)中被告戊○○所為犯行部分）與起訴部分（即被告二人前
    開犯罪事實(六)所示犯行），既有常業犯之實質上一罪關係，
    自為起訴效力所及，而被告辛○○關於犯罪事實(三)、(九)、(十三)
    所示犯行，及被告戊○○關於犯罪事實(八)、(十一)、(十二)所示犯行
    ，雖未據公訴人起訴，惟此部分與起訴部分亦有常業犯之實
    質上一罪關係，自亦為起訴效力所及，本院均得併予審理，
    附此敘明。被告二人有如犯罪事實欄所載之前科紀錄，有臺
    灣高等法院被告前案紀錄表及臺灣高雄地方法院檢察署被告
    之刑案資料查註紀錄表在卷可稽，其二人受有期徒刑執行完
    畢，五年內再犯本件最重本刑為有期徒刑以上之罪，均為累
    犯，均應依刑法第四十七條規定加重其刑。爰審酌被告二人
    均正值青壯，竟不思以正當方式賺取財物，為貪圖私利，即
    恣意竊取他人財物，所為實不足取，且所竊得之財物，多半
    將之變賣而換取現金花用一空，無法回復被害人所受損失，
    惟念其二人犯後均坦承犯行，態度良好，且所竊得之財物價
    值非鉅，犯罪情節尚非嚴重，復參以被告辛○○所為犯行較
    被告戊○○為多等一切情狀，分別量處如主文所示之刑，以
    示儆懲。扣案之電動螺絲起子一把為被告辛○○所有，並為
    被告二人共犯犯罪事實(六)犯行所用之物；員警查獲犯罪事實
    (十五)時所扣案之螺絲起子一支、扳手二支為被告戊○○所有，
    老虎鉗一支則為李坤峻所有，並為被告戊○○與李坤峻共犯
    犯罪事實(十五)犯行所用之物，業據被告二人於本院審理中供陳
    明確，爰依刑法第三十八條第一項第二款規定，均併予宣告
    沒收。至員警查獲犯罪事實(十四)、(十六)犯行時，先後所扣得之螺
    絲起子二支、一支，前者所扣案之螺絲起子二支非被告所有
    ，後者所扣案之螺絲起子一支則與被告辛○○所為犯罪事實
    (十六)犯行無關，業據被告辛○○於本院審理中供陳明確，爰不
    為沒收之宣告，併予敘明。
四、臺灣高雄地方法院檢察署九十四年度偵字第一五九０一號、
    第一五七六八號案件併辦意旨另以：被告辛○○與己○○共
    同基於意圖為自己不法所有之犯意聯絡，於九十四年七月八
    日上午七時許，在高雄縣岡山鎮○○街六四號前，共同竊取
    告訴人巳○○所有之車牌號碼ＺＯ—四三二九號自用小貨車
    得手，因認被告辛○○此部分亦涉有刑法第三百二十條第一
    項之竊盜罪嫌，且與本案起訴之被告竊盜犯行間，有連續犯
    之裁判上一罪關係，請求予以併案審理等語。公訴人認被告
    涉犯此一竊盜罪嫌，無非係以告訴人巳○○於警詢中之陳述
    及其出具之贓物認領保管單為論罪依據。然訊據被告則堅決
    否認有此部分竊盜犯行，辯稱：該自用小貨車係己○○自行
    起意去竊取的，其在竊得該車後，方來找伊，伊二人再一同
    去梓官鄉赤崁村為前開竊取庚○○物品犯行，於此之前，伊
    並不知道己○○要去偷車等語。經查，前開巳○○於警詢中
    之陳述及其出具之贓物認領保管單二項證據，僅得證明巳○○確實有失竊上揭自用小貨車之情，尚不得證明係被告辛○○所竊取，又被告辛○○為警查獲之時，雖持有前揭自用小
    貨車，然一般人持有他人遭竊物品之原因非僅一端，舉凡買
    受、租賃、借貸、自行或與他人共同行竊所得，均不無可能
    ，自無從以此推論上開自用小貨車係被告辛○○與己○○所
    竊得，況經己○○於本院審理中到庭作證之結果，其亦不否
    認前開自用小貨車為其所竊取（見本院卷第一一九頁），是
    依卷內所有之證據資料，尚不足以證明被告辛○○有為併辦
    意旨所指此部分之犯行，難認與前開有罪部分有連續犯之裁
    判上一罪關係或常業犯之實質上一罪關係，故本院無從併辦
    ，應退回檢察官另為處理。
五、臺灣高雄地方法院檢察署九十四年度偵字第一五九０一號、
    第一五七六八號案件併辦意旨復以：被告辛○○於九十四年
    五月二十七日下午六時許，在位於高雄縣橋頭鄉○里○段二
    三一地號之排水溝工程工地處，徒手竊取鋼筋約一百五十公
    斤；又其另於九十四年六月二日下午五時許，在高雄縣岡山
    鎮○○路一七八號對面之倉儲，徒手竊取鐵條一批，因認被
    告辛○○此二部分亦涉有刑法第三百二十條第一項之竊盜罪
    嫌，且與本案起訴之被告竊盜犯行間，有連續犯之裁判上一
    罪關係，請求予以併案審理等語。按被告之自白，不得作為
    有罪判決之唯一證據，仍應調查其他必要之證據，以察其是
    否與事實相符，刑事訴訟法第一百五十六條第二項定有明文
    。公訴人認被告涉犯此一竊盜罪嫌，均係以被告之自白為據
    ，而關於被告此二部分犯行，經本院遍閱全卷，除被告自白
    外，別為其他證據可為佐證，且公訴人亦未能於本案宣示判
    決之前，依本院之通知提出被害人筆錄等其他證據供本院參
    酌，揆諸前開規定，自無從認定被告有為併辦意旨所指此二
    部分之犯行，難認與前開有罪部分有連續犯之裁判上一罪關
    係或常業犯之實質上一罪關係，故本院無從併辦，亦應退回
    檢察官另為處理。
六、至被告辛○○收受上開車牌號碼ＺＯ—四三二九號自用小貨
    車所涉之贓物罪嫌，及證人己○○所涉前開犯罪事實(七)、(十六)
    所示竊盜罪嫌，均應由檢察官另行處理，附此敘明。
據上論斷，應依刑事訴訟法第二百七十三條之一第一項、第二百
八十四條之一、第二百九十九條第一項前段、第三百條，刑法第
二十八條、第三百二十二條、第四十七條、第三十八條第一項第
二款，判決如主文。
本案經檢察官乙○○到庭執行職務。
中　　華　　民　　國　　九十四　　年　十　月　二十七　日
                  刑事第五庭    法　官 陳君杰
以上正本證明與原本無異。
如不服本判決，應於判決送達後十日內，向本院提出上訴狀。
中　　華　　民　　國　　九十四　　年　十　月　二十七　日
                                書記官 陳昱良
附錄本判決論罪科刑法條全文：
刑法第三百二十二條
以犯竊盜罪為常業者，處一年以上七年以下有期徒刑。
